最高法院刑事判決　　　　　　　　　　　　　　　　九十一年度台上字第五七七號
　　上　訴　人　甲○○
右上訴人因準強盜案件，不服台灣高等法院中華民國九十年十月三十一日第二審判決
（九十年度上訴字第二０七０號，起訴案號：台灣桃園地方法院檢察署八十九年度偵
字第一三九七三號），提起上訴，本院判決如左：
    主  文
上訴駁回。
    理  由
按刑事訴訟法第三百七十七條規定，上訴於第三審法院，非以判決違背法令為理由，
不得為之。是提起第三審上訴，應以原判決違背法令為理由，係屬法定要件。如果上
訴理由狀並未依據卷內訴訟資料，具體指摘原判決不適用何種法則或如何適用不當，
或所指摘原判決違法情事，顯與法律規定得為第三審上訴理由之違法情形，不相適合
時，均應認其上訴為違背法律上之程式，予以駁回。本件上訴人甲○○上訴意旨略稱
：(一)、扣案之六角套筒及六角扳手，皆屬工具，並無殺傷力，原審未曾勘驗該二物，
主觀上認定為兇器，採證認事顯有失當。(二)、證人祁文寶於偵查及審理中明確指稱：
扭打是因為伊要制服上訴人，上訴人並無其他強暴脅迫舉動，祁文寶之傷是拉扯扭打
掙扎時傷到的，上訴人當時未拿東西打伊等語，足證上訴人係為脫免逮捕而掙扎，未
施以強暴手段，應僅成立竊盜未遂罪，原判決論以準強盜罪，有違證據法則等語。惟
查原審認定上訴人有原判決事實欄所載之攜帶兇器竊盜，因脫免逮捕，而當場施以強
暴，未遂犯行，係以該事實已據目擊證人祁文寶於警訊及第一審偵、審中證述甚詳，
並經協助祁文寶逮捕上訴人之證人劉子光所述情節相符，上訴人於警訊時亦供承當時
正破壞電門鎖偷ＦＬ二｜六０五號機車時，被致福電子公司守衛（即祁文寶）發現，
並喊抓小偷等語，該機車車主吳銘輝亦證稱其機車電門鎖有被撬開痕跡，扣案工具均
非其所有等語，足證上訴人確因竊機車而被逮捕。又上訴人並不否認抓傷祁文寶，且
其係為脫免逮捕而與祁文寶發生扭打，並抓傷祁文寶，此已據祁文寶、劉子光證述在
卷，自屬對祁文寶施強暴，與單純掙扎有別，上訴人所辯未施強暴云云，為不足採。
上訴人隨身帶萬能鑰匙、Ｙ字型六角套筒及削尖之六角扳手行竊，已據劉子光、祁文
寶證述無訛，而上開工具，均足以對人之生命、身體造成危害，應係兇器。此外，復
有贓物領據、機車照片等證據可資佐證，綜上證據，上訴人所為，成立刑法第三百三
十條第二項、第一項、第三百二十九條之加重準強盜未遂罪，於法定刑內量處其刑，
已詳其所憑證據及認定理由。並指駁、說明上訴人否認犯罪，所辯為卸責之詞，所
為論斷，均有卷存證據資料可資覆按。查上訴人為脫免逮捕而與祁文寶扭打，並抓傷
祁文寶，顯已施用強暴手段，而上訴人攜帶之六角套筒及六角扳手，足以對人之生命
、身體造成危害，係屬兇器，原判決均已論述其理由，且原審於審判期日並已提示該
兇器，命上訴人辯論，並非未經調查遽行認定為兇器。上訴意旨就原審依憑證據所為
之論斷，及原審已調查、說明之事項，依憑己見，任意指摘為違法，重為事實之爭執
，顯非適法之第三審上訴理由，衡以前開說明，其上訴為違背法律上之程式，應予駁
回。
據上論結，應依刑事訴訟法第三百九十五條前段，判決如主文。
中      華      民      國    九十一    年      一      月     三十     日
                              最高法院刑事第八庭
                                  審判長法官  張  信  雄
                                        法官  賴  忠  星
                                        法官  張  清  埤
                                        法官  呂  永  福
                                        法官  林  開  任
      右正本證明與原本無異
                                              書  記  官
中      華      民      國    九十一    年      二      月      六      日
